【裁判字號】    97,訴,399
【裁判日期】    970530
【裁判案由】    毒品危害防制條例
【裁判全文】
臺灣臺北地方法院刑事判決               97年度訴字第399號
    公  訴  人  臺灣臺北地方法院檢察署檢察官
    被      告  丙○○
                        （現在臺灣新店戒治所強制戒治中）
    指定辯護人  本院公設辯護人乙○○
上開被告因違反毒品危害防制條例案件，經檢察官提起公訴（九
十七年度偵字第二二二五號），本院判決如下：
    主  文
丙○○所犯如附表編號一號至四○號所示之罪，各處如附表編號
一號至四○號所示之刑，各如附表編號一號至四○號所示之犯罪
所得沒收之，如全部或一部不能沒收時，以其財產抵償之；又販
賣第一級毒品，處有期徒刑拾伍年，扣案含第一級毒品海洛因成
分之粉末物拾包（驗餘淨重合計壹點捌壹公克）均沒收銷燬；應
執行有期徒刑貳拾年，犯罪所得新臺幣貳萬元沒收之，如全部或
一部不能沒收時，以其財產抵償之，扣案含第一級毒品海洛因成
分之粉末物拾包（驗餘淨重合計壹點捌壹公克）均沒收銷燬。
    事  實
一、丙○○明知海洛因屬毒品危害防制條例所定之第一級毒品，
    依法不得販賣，竟基於販賣海洛因以營利之犯意，自民國九
    十六年七、八月間起至九十七年一月間止，每隔三天，經以
    行動電話與甲○○聯繫後（丙○○持用之行動電話號碼為0
    000000000號，甲○○持用之行動電話號碼為00
    00000000號），丙○○即前往臺北市○○○路四七
    二號甲○○住處二樓樓梯間，將其先以較低而不詳之價格自
    不詳人處販入含第一級毒品海洛因成分之粉末物，以新臺幣
    （下同）五百元之價格販賣含第一級毒品海洛因成分之粉末
    物一包與甲○○，共計四十次，嗣於九十七年一月十七日零
    時，甲○○因私娼行為遭警方查獲而供出曾於九十七年一月
    十六日晚上十一時許與丙○○聯繫欲購買海洛因且約定在上
    址樓梯間完成交易等情，並主動帶同警員前往上址樓梯間，
    警員即於同年月十七日凌晨一時五十分許，在上址樓梯間查
    獲攜帶前以較低而不詳之價格自不詳人處販入含第一級毒品
    海洛因之粉末物前往該處欲販賣與甲○○之丙○○，並扣得
    含第一級毒品海洛因成分之粉末物十包（驗餘淨重合計一點
    八一公克），始查悉上情。
二、案經臺北市政府警察局信義分局報請臺灣臺北地方法院檢察
    署檢察官偵查起訴。
    理  由
一、訊據被告丙○○固坦稱行動電話號碼0000000000
    號為其所持用，證人甲○○係持用0000000000號
    之行動電話號碼，而證人甲○○於九十七年一月十六日晚上
    十一時許曾與其聯繫而約定在上址樓梯間交付海洛因，且其
    於同年月十七日一時五十分許在上址樓梯間為警查獲，並扣
    得含第一級毒品海洛因成分之粉末物十包（驗餘淨重合計一
    點八一公克）等情，惟矢口否認有何販賣毒品之犯行，並辯
    稱：伊僅是代甲○○購買毒品，並無販賣毒品與甲○○之行
    為；又扣案十包毒品，係伊在案發當天早上先以三千元購買
    六包，自己用了一包，下午再用三千元買六包，晚上七、八
    點又用一包；另為警查獲後，警察在警車內有用手打伊胸部
    ，說：「都不承認有賣毒品」，而警詢中，伊係說幫甲○○
    拿，並非賣給甲○○，警詢筆錄亂寫，甲○○係因警察以案
    件交換才供出伊云云。
  (一)證據能力部分：
  (1)被告丙○○對於以下本院作為判斷依據之各項證據資料，除
    被告於警詢中之陳述外，均同意或不爭執其證據能力，本院
    審酌該等言詞供述及書面作成時之情況認為適當，均無不宜
    作為證據之情事，是除被告於警詢之陳述外，餘依刑事訴訟
    法第一百五十九條之五之規定，均得做為證據。
  (2)被告於警詢時所所為之自白，係出於被告之自由意識而未經
    警察使用不正方法之認定依據：
    被告於本院審理中固辯稱：為警查獲後，警察在警車內有用
    手打伊胸部，說：「都不承認有賣毒品」，而警詢中，伊係
    說幫甲○○拿，並非賣給甲○○，警詢筆錄亂寫云云，惟查
    ：
  證人丁○○於本院審理中結證稱：伊於查獲被告後，在警車
    上並未毆打被告等語（見九十七年五月八日審判筆錄第五頁
    ）；而觀諸被告於九十七年一月十七日經本院諭知羈押在臺
    灣臺北看守所所製作之內外傷紀錄表，並無任何外傷紀錄，
    亦有臺灣臺北看守所於九十七年四月二十一日所發北所衛字
    第○九七○○○四一七六號函覆資料在卷可參，且參以被告
    於為警查獲後移送檢察官複訊時及聲請羈押時接受本院訊問
    時之筆錄，被告均未曾提及遭警員毆打之情，是並無任何證
    據資料顯示被告曾於為警查獲後之解送途中曾遭警員毆打，
    被告上開所辯，並無依據，尚難憑採。
  經本院當庭勘驗被告於警詢時之錄影光碟，本案製作警詢筆
    錄之處所在警方之開放辦公室內，被告坐在製作筆錄之警察
    旁邊，該名警察當場按照詢問之進度製作筆錄，被告亦可看
    到電腦螢幕之內容，做筆錄之期間，警察與被告均神色正常
    ，製作筆錄之警察雖於詢問時偶有提高音量數次，惟與刑事
    訴訟法第九十八條之規定並無不合之處，並有其他警員在辦
    公室內走動，被告尚可自行走動上廁所，且走至製作筆錄之
    警員前方拿取香菸後吸食，而被告於警詢中就是否有販賣海
    洛因與證人甲○○之相關陳述為：「（警察問：因為她都有
    欠你的錢，因為拿給她，她都有欠你的錢，所以到現在，你
    賣給她，你沒有賺？）被告答：對啦，就是這樣。（警察問
    ：如果都有拿給你，你有多少賺一些？）被告答：對啊，她
    如果拿足夠，就有賺，‧‧‧」、「（警察問：‧‧‧你說
    這五、六次賣給她，她都欠你的錢，沒有給你，所以你都沒
    有賺？）被告答：對啦，就是這樣。（警察問：她如果全部
    都有給你，你差不有賺一千多塊？）被告答：對啊，她沒有
    拿給我。」、「（警察問：她如果都有給你，你才有賺一千
    多塊嘛！是不是這樣？）被告點頭」，亦有本院勘驗後所製
    作之譯文在卷可參，核與本案被告警詢筆錄記載內容並無不
    符，可知被告於警詢中所為陳述係出於其自由意志而未遭受
    警員施以強暴、脅迫等不正方法，且警詢筆錄之記載係依據
    被告之陳述所為等情，均堪以認定，被告上開所辯，核與事
    實不符，不足採信。
  (二)實體認定部分：
  (1)證人甲○○於偵查中到庭結證稱：伊自九十六年七、八月間
    起至為警查獲前，即以0000000000號行動電話號
    碼與被告所使用之0000000000號行動電話聯絡購
    買海洛因，被告常打電話來詢問伊還要不要買海洛因，大約
    隔三天就要用一包大約五百元量的海洛因，伊在這段期間共
    向被告購買海洛因四十幾次，幾乎都買五百元，有時買一千
    元，但因伊沒有錢，所以買一千元次數很少，交易地點係約
    在伊林森北路住處樓梯間，伊都是用電話與被告聯絡要買多
    少數量之海洛因，被告就拿來賣給伊等語；證人丁○○於本
    院審理中到庭結證稱：伊在康定路與桂林路口查獲甲○○有
    私娼行為，因看到甲○○手上有新的針孔，所以就詢問甲○
    ○上開針孔如何產生，甲○○就說當天已與丙○○聯繫要買
    五百元之毒品，伊就請甲○○打電話給被告說改買二千元，
    並約在甲○○住處附近交易，伊即於約定時間在甲○○住處
    二樓樓梯間發現被告，當時被告手上拿二包海洛因，夾克裡
    面還有八包海洛因。至於甲○○部分，有移送違反社會秩序
    維護法之案件，而毒品部分驗尿也驗到有，均有移送等語；
    被告於警詢中亦稱：伊有賣海洛因給甲○○，但常讓甲○○
    積欠購買海洛因之價款，如果賣的五、六次都有拿到錢，伊
    差不多賺一千多元等語（參見被告警詢筆錄及本院勘驗筆錄
    ），而觀諸被告所持用上開行動電話之雙向通聯記錄（因受
    限於調取時間之限制僅能調得九十六年九月十四日起至九十
    七年三月十二日之紀錄），被告所使用之上開行動電話即有
    多次與證人甲○○所持用上開行動電話通聯之記錄，核與證
    人甲○○所述情節大致相符，況被告亦自承：伊於九十六年
    七、八月間去林森北路賃屋居住，每月租金三千元，伊在九
    十六年、九十七年均無工作，生活費係由伊領得之低收入戶
    補助一萬五千八百元而來，伊並無存款，但有二萬元存在伊
    妹妹處，伊自九十六年九月起開始施用海洛因，當時買一包
    一千元，分兩次吃，一天用兩次，一天用一包，幾天用一次
    不一定，有時候二、三天，有時候三、四天，而存款三、四
    萬元自開始施用海洛因後沒幾個月就用完了，伊與甲○○沒
    什麼關係，伊經友人介紹認識甲○○時，有常往來，甲○○
    有時半夜肚子餓時會問伊有無泡麵，伊與甲○○並無仇隙等
    語（見本院九十七年五月八日審判筆錄），顯見被告於九十
    六年、九十七年間經濟狀況甚為不佳，則經濟狀況不佳之被
    告豈有可能在未賺取任何差價之情況下而甘冒為警查獲之風
    險為無特殊關係之證人甲○○跑腿調取毒品？被告若未出售
    海洛因與證人甲○○以賺取利潤，被告所領得之低收入戶補
    助款每月一萬五千八百元及少數存款又豈足支應被告生活費
    用及其如上所述施用海洛因之需求？本案被告係基於意圖營
    利之犯意，而自九十六年七、八月間起至九十七年一月間分
    別販賣價值五百元之海洛因一包與證人甲○○四十次，且於
    九十七年一月十七日向不詳人販入海洛因欲售與證人甲○○
    等情，均堪以認定，至於被告前開所辯，顯與實情不合，尚
    難憑採。另本案證人甲○○於偵查中固結證稱：伊曾自九十
    六年七、八月間起至九十七年一月為警查獲前向被告購買海
    洛因四十餘次，幾乎都買五百元，有時買一千元，但因伊沒
    有錢，所以買一千元次數很少等語，惟基於被告有利認定之
    原則，本院僅能認定被告自九十六年七、八月間起至九十七
    年一月為警查獲前曾分別販售價值五百元之海洛因與證人甲
    ○○共四十次，併此敘明。
  (2)綜上所述，本案事證業已明確，被告犯行均堪以認定。
二、核被告自九十六年七、八月間起至九十七年一月間販賣海洛
    因與證人甲○○共四十次及於九十七年一月十七日向不詳人
    販入海洛因欲售與證人甲○○之行為，均係犯毒品危害防制
    條例第四條第一項之販賣第一級毒品罪，共四十一罪。被告
    所犯上開四十一罪間，犯意各別，行為不同，應分論併罰。
    按本案被告販賣海洛因與證人甲○○之行為，固無足取，然
    被告販賣毒品與證人甲○○之數量甚少，且犯罪所得甚低，
    本院認被告倘處以上開罪名最輕本刑無期徒刑，猶嫌過重，
    顯為情輕法重，被告本案犯罪既有前開顯可憫恕之處，爰依
    刑法第五十九條之規定減輕其刑，死刑減輕為無期徒刑，無
    期徒刑減輕為二十年以下十五年以上有期徒刑。爰審酌被告
    於偵查及本院審理中固均否認犯行，犯後態度難認良好，惟
    審酌被告販賣海洛因之數量，獲利不多，另參以被告犯罪動
    機、目的及生活狀況等情狀，分別量處如主文所示之刑，並
    定應執行刑如主文所示。至於扣案含第一級毒品海洛因成分
    之粉末物十包（驗餘淨重合計一點八一公克），為查獲之第
    一級毒品，應依毒品危害防制條例第十八條第一項前段之規
    定併與宣告沒收銷燬；另被告自九十六年七、八月間起至同
    年九十七年一月間止販賣海洛因與證人甲○○四十次部分，
    每次所得財物為五百元，如前所述，爰依毒品危害防制條例
    第十九條第一項之規定併與宣告沒收。
據上論斷，應依刑事訴訟法第二百九十九條第一項前段，毒品危
害防制條例第四條第一項、第十八條第一項前段、第十九條第一
項，第五十九條、第六十四條第二項、第六十五條第二項、第五
十一條第五款、第九款、第十款，判決如主文。
本案經檢察官鄧巧羚到庭執行職務
中    華    民    國    97    年    5     月    30    日
                        臺灣臺北地方法院刑事第八庭
                            審判長法  官   陳德民
                                  法  官   孫曉青
                                  法  官   唐于智
上正本證明與原本無異。
如不服本判決，應於判決送達後10日內，向本院提出上訴狀。
                                  書記官   陳家欣
中    華    民    國    97    年    5     月    30    日
附錄本案論罪法條
毒品危害防制條例第4條第1項、第6項
製造、運輸、販賣第一級毒品者，處死刑或無期徒刑；處無期徒
刑者，得併科新臺幣1000萬元以下罰金。
前五項之未遂犯罰之。
附表
┌──┬────────────────────────────────┐
│編號│主文                                                            │
├──┼────────────────────────────────┤
│1   │丙○○販賣第一級毒品，處有期徒刑拾伍年，犯罪所得新臺幣伍佰元沒收│
│    │之，如全部或一部不能沒收時，以其財產抵償之。                    │
├──┼────────────────────────────────┤
│2   │丙○○販賣第一級毒品，處有期徒刑拾伍年，犯罪所得新臺幣伍佰元沒收│
│    │之，如全部或一部不能沒收時，以其財產抵償之。                    │
├──┼────────────────────────────────┤
│3   │丙○○販賣第一級毒品，處有期徒刑拾伍年，犯罪所得新臺幣伍佰元沒收│
│    │之，如全部或一部不能沒收時，以其財產抵償之。                    │
├──┼────────────────────────────────┤
│4   │丙○○販賣第一級毒品，處有期徒刑拾伍年，犯罪所得新臺幣伍佰元沒收│
│    │之，如全部或一部不能沒收時，以其財產抵償之。                    │
├──┼────────────────────────────────┤
│5   │丙○○販賣第一級毒品，處有期徒刑拾伍年，犯罪所得新臺幣伍佰元沒收│
│    │之，如全部或一部不能沒收時，以其財產抵償之。                    │
├──┼────────────────────────────────┤
│6   │丙○○販賣第一級毒品，處有期徒刑拾伍年，犯罪所得新臺幣伍佰元沒收│
│    │之，如全部或一部不能沒收時，以其財產抵償之。                    │
├──┼────────────────────────────────┤
│7   │丙○○販賣第一級毒品，處有期徒刑拾伍年，犯罪所得新臺幣伍佰元沒收│
│    │之，如全部或一部不能沒收時，以其財產抵償之。                    │
├──┼────────────────────────────────┤
│8   │丙○○販賣第一級毒品，處有期徒刑拾伍年，犯罪所得新臺幣伍佰元沒收│
│    │之，如全部或一部不能沒收時，以其財產抵償之。                    │
├──┼────────────────────────────────┤
│9   │丙○○販賣第一級毒品，處有期徒刑拾伍年，犯罪所得新臺幣伍佰元沒收│
│    │之，如全部或一部不能沒收時，以其財產抵償之。                    │
├──┼────────────────────────────────┤
│10  │丙○○販賣第一級毒品，處有期徒刑拾伍年，犯罪所得新臺幣伍佰元沒收│
│    │之，如全部或一部不能沒收時，以其財產抵償之。                    │
├──┼────────────────────────────────┤
│11  │丙○○販賣第一級毒品，處有期徒刑拾伍年，犯罪所得新臺幣伍佰元沒收│
│    │之，如全部或一部不能沒收時，以其財產抵償之。                    │
├──┼────────────────────────────────┤
│12  │丙○○販賣第一級毒品，處有期徒刑拾伍年，犯罪所得新臺幣伍佰元沒收│
│    │之，如全部或一部不能沒收時，以其財產抵償之。                    │
├──┼────────────────────────────────┤
│13  │丙○○販賣第一級毒品，處有期徒刑拾伍年，犯罪所得新臺幣伍佰元沒收│
│    │之，如全部或一部不能沒收時，以其財產抵償之。                    │
├──┼────────────────────────────────┤
│14  │丙○○販賣第一級毒品，處有期徒刑拾伍年，犯罪所得新臺幣伍佰元沒收│
│    │之，如全部或一部不能沒收時，以其財產抵償之。                    │
├──┼────────────────────────────────┤
│15  │丙○○販賣第一級毒品，處有期徒刑拾伍年，犯罪所得新臺幣伍佰元沒收│
│    │之，如全部或一部不能沒收時，以其財產抵償之。                    │
├──┼────────────────────────────────┤
│16  │丙○○販賣第一級毒品，處有期徒刑拾伍年，犯罪所得新臺幣伍佰元沒收│
│    │之，如全部或一部不能沒收時，以其財產抵償之。                    │
├──┼────────────────────────────────┤
│17  │丙○○販賣第一級毒品，處有期徒刑拾伍年，犯罪所得新臺幣伍佰元沒收│
│    │之，如全部或一部不能沒收時，以其財產抵償之。                    │
├──┼────────────────────────────────┤
│18  │丙○○販賣第一級毒品，處有期徒刑拾伍年，犯罪所得新臺幣伍佰元沒收│
│    │之，如全部或一部不能沒收時，以其財產抵償之。                    │
├──┼────────────────────────────────┤
│19  │丙○○販賣第一級毒品，處有期徒刑拾伍年，犯罪所得新臺幣伍佰元沒收│
│    │之，如全部或一部不能沒收時，以其財產抵償之。                    │
├──┼────────────────────────────────┤
│20  │丙○○販賣第一級毒品，處有期徒刑拾伍年，犯罪所得新臺幣伍佰元沒收│
│    │之，如全部或一部不能沒收時，以其財產抵償之。                    │
├──┼────────────────────────────────┤
│21  │丙○○販賣第一級毒品，處有期徒刑拾伍年，犯罪所得新臺幣伍佰元沒收│
│    │之，如全部或一部不能沒收時，以其財產抵償之。                    │
├──┼────────────────────────────────┤
│22  │丙○○販賣第一級毒品，處有期徒刑拾伍年，犯罪所得新臺幣伍佰元沒收│
│    │之，如全部或一部不能沒收時，以其財產抵償之。                    │
├──┼────────────────────────────────┤
│23  │丙○○販賣第一級毒品，處有期徒刑拾伍年，犯罪所得新臺幣伍佰元沒收│
│    │之，如全部或一部不能沒收時，以其財產抵償之。                    │
├──┼────────────────────────────────┤
│24  │丙○○販賣第一級毒品，處有期徒刑拾伍年，犯罪所得新臺幣伍佰元沒收│
│    │之，如全部或一部不能沒收時，以其財產抵償之。                    │
├──┼────────────────────────────────┤
│25  │丙○○販賣第一級毒品，處有期徒刑拾伍年，犯罪所得新臺幣伍佰元沒收│
│    │之，如全部或一部不能沒收時，以其財產抵償之。                    │
├──┼────────────────────────────────┤
│26  │丙○○販賣第一級毒品，處有期徒刑拾伍年，犯罪所得新臺幣伍佰元沒收│
│    │之，如全部或一部不能沒收時，以其財產抵償之。                    │
├──┼────────────────────────────────┤
│27  │丙○○販賣第一級毒品，處有期徒刑拾伍年，犯罪所得新臺幣伍佰元沒收│
│    │之，如全部或一部不能沒收時，以其財產抵償之。                    │
├──┼────────────────────────────────┤
│28  │丙○○販賣第一級毒品，處有期徒刑拾伍年，犯罪所得新臺幣伍佰元沒收│
│    │之，如全部或一部不能沒收時，以其財產抵償之。                    │
├──┼────────────────────────────────┤
│29  │丙○○販賣第一級毒品，處有期徒刑拾伍年，犯罪所得新臺幣伍佰元沒收│
│    │之，如全部或一部不能沒收時，以其財產抵償之。                    │
├──┼────────────────────────────────┤
│30  │丙○○販賣第一級毒品，處有期徒刑拾伍年，犯罪所得新臺幣伍佰元沒收│
│    │之，如全部或一部不能沒收時，以其財產抵償之。                    │
├──┼────────────────────────────────┤
│31  │丙○○販賣第一級毒品，處有期徒刑拾伍年，犯罪所得新臺幣伍佰元沒收│
│    │之，如全部或一部不能沒收時，以其財產抵償之。                    │
├──┼────────────────────────────────┤
│32  │丙○○販賣第一級毒品，處有期徒刑拾伍年，犯罪所得新臺幣伍佰元沒收│
│    │之，如全部或一部不能沒收時，以其財產抵償之。                    │
├──┼────────────────────────────────┤
│33  │丙○○販賣第一級毒品，處有期徒刑拾伍年，犯罪所得新臺幣伍佰元沒收│
│    │之，如全部或一部不能沒收時，以其財產抵償之。                    │
├──┼────────────────────────────────┤
│34  │丙○○販賣第一級毒品，處有期徒刑拾伍年，犯罪所得新臺幣伍佰元沒收│
│    │之，如全部或一部不能沒收時，以其財產抵償之。                    │
├──┼────────────────────────────────┤
│35  │丙○○販賣第一級毒品，處有期徒刑拾伍年，犯罪所得新臺幣伍佰元沒收│
│    │之，如全部或一部不能沒收時，以其財產抵償之。                    │
├──┼────────────────────────────────┤
│36  │丙○○販賣第一級毒品，處有期徒刑拾伍年，犯罪所得新臺幣伍佰元沒收│
│    │之，如全部或一部不能沒收時，以其財產抵償之。                    │
├──┼────────────────────────────────┤
│37  │丙○○販賣第一級毒品，處有期徒刑拾伍年，犯罪所得新臺幣伍佰元沒收│
│    │之，如全部或一部不能沒收時，以其財產抵償之。                    │
├──┼────────────────────────────────┤
│38  │丙○○販賣第一級毒品，處有期徒刑拾伍年，犯罪所得新臺幣伍佰元沒收│
│    │之，如全部或一部不能沒收時，以其財產抵償之。                    │
├──┼────────────────────────────────┤
│39  │丙○○販賣第一級毒品，處有期徒刑拾伍年，犯罪所得新臺幣伍佰元沒收│
│    │之，如全部或一部不能沒收時，以其財產抵償之。                    │
├──┼────────────────────────────────┤
│40  │丙○○販賣第一級毒品，處有期徒刑拾伍年，犯罪所得新臺幣伍佰元沒收│
│    │之，如全部或一部不能沒收時，以其財產抵償之。                    │
└──┴────────────────────────────────┘


司法院資訊處製作；財團法人民間司法改革基金會備份。
